臺灣臺北地方法院民事裁定　　　　　　　　　　　　　九十二年度簡抗字第六五號
　　抗　告　人　台新資融股份有限公司
　　法定代理人　鍾永鴻
　　訴訟代理人　林晉瑋
　　相　對　人　甲○○
　　　　　　　 丙○○之繼承.
　　　　　　　　乙○○○
　　　　　　　 丙○○之繼承.
當事人間因請求返還借款事件，抗告人對於本院台北簡易庭民國於九十二年七月十日
所為之裁定提起抗告，本院裁定如左：
    主      文
抗告駁回。
抗告費用由抗告人負擔。
    理      由
一、按原裁定依其理由雖屬不當，而依其他理由認為正當者，應以抗告為無理由。民
    事訴訟法第四百九十五條之一第一項準用第四百四十九條第二項定有明文。次按
    ，因契約涉訟者，如經當事人定有債務履行地，或當事人有合意定第一審管轄法
    院，得由該履行地法院管轄或以該合意之法院管轄，但關於請求給付金錢或其他
    代替物或有價證券之訴訟，其標的金額或價額在新台幣十萬元以下者，適用小額
    程序。小額事件當事人之一造為法人或商人者，於其預定用於同類契約之條款，
    約定債務履行地或以合意定第一審管轄法院時，不適用第十二條或第二十四條之
    規定。同法第十二條、第二十四條、第四百三十六條之八第一項、第四百三十六
    條之九亦有明文。故於小額事件當事人之一造為法人或商人者，於其預定用於同
    類契約之條款，約定債務履行地或以合意定第一審管轄法院時，不適用因契約涉
    訟之特別審判籍或合意管轄之規定，定案件之管轄法院應回歸民事訴訟法第一條
    之規定決之，先予敘明。
二、本件抗告意旨略以：抗告人所受讓自台新銀行者，為台新銀行與相對人間因消費
    借貸契約所發生之債權，抗告人並承擔台新銀行與相對人間因契約所生之地位。
    台新銀行與相對人間之預備金信用貸款約定書中有契約債務履行地及合意管轄之
    約定，而台新銀行既將債權及其附隨權利讓與於抗告人，抗告人自得選擇以雙方
    合意之台北地方法院為本案管轄法院云云。
三、抗告人主張其概括承受台新銀行與相對人間消費借貸契約之債權人地位，自得選
    擇雙方合意管轄之法院起訴等語，雖非無由，惟查，抗告人係起訴請求相對人返
    還借款之訴訟標的金額為新台幣伍仟壹佰元，此有原審九十二年度北小調字第二
    三三二號卷宗內抗告人起訴狀可稽，訴訟標的金額為新台幣十萬元以下，本件應
    適用小額程序。又抗告人及第三人台新銀行均為法人，相對人為一自然人，兩造
    間有關契約履行地及合意管轄之約定係依據預定用於同類契約之條款所為，此亦
    有抗告人所呈台新銀行預備金信用貸款約定書可證。依首開說明，於小額程序，
    依定型化契約條款所為之契約履行地及合意管轄之約定不適用民事訴訟法第十二
    條及第二十四條之規定。故抗告人縱概括承受原消費借貸契約之債權人地位，亦
    不得於債務履行地法院或合意管轄之法院即本院起訴，應向相對人之住所所在地
    法院即台灣台南地方法院起訴。原裁定依其理由雖屬不當，但依民事訴訟法第四
    百三十六條之九之規定，應認為正當，仍應予維持。抗告人之抗告，仍屬無理由
    ，應予駁回。
四、依民事訴訟法第四百九十五條之一第一項準用第四百四十九條第二項、第九十五
    條、第七十八條，裁定如主文。
中　　　華　　　民　　　國　　九十三　　年　　四　　　月　　二十六　　　日
                      民事第二庭審判長法      官　丁蓓蓓
                                      法      官  汪漢卿
                                      法      官  黃雯惠
右正本證明與原本無異。
本裁定不得抗告。
中　　　華　　　民　　　國　　九十三　　年　　四　　　月　　二十六　　　日
                                          書記官  林玗倩
